lucene/analysis/common/src/java/org/apache/lucene/analysis/lt/stem_ISO_8859_1.sbl
    delete
  )

  define fix_conflicts as (
    [substring] among (
      // 'lietuvaite' -> 'lietuvaitė', konfliktas su 'myl-ite'
      'aite' (<-'ait{e.}' set CHANGE)
      // 'lietuvaitės' -> 'lietuvaitė', konfliktas su 'myl-itės'
      'ait{e.}s' (<-'ait{e.}' set CHANGE)

      // ''ūs-uotės' -> 'ūs-uotė', konfliktas 'mokotės'
      'uot{e.}s' (<-'uot{e.}' set CHANGE)
      // ''ūs-uote' -> 'ūs-uotė', konfliktas 'mokote'
      'uote' (<-'uot{e.}' set CHANGE)

      // 'žerėjime' -> 'žėrėjimas', konfliktas su 'žais-ime'
      '{e.}jime' (<-'{e.}jimas' set CHANGE)

      // 'žvilgesiu' -> 'žvilgesys', konfliktas su 'dirb-siu'
      'esiu' (<-'esys' set CHANGE)
      // 'duobkasiu' -> 'duobkasys', konfliktas su 'pakasiu'
      'asius' (<-'asys' set CHANGE)

      // 'žioravime' -> 'žioravimas', konfliktas su 'myl-ime'
      'avime' (<-'avimas' set CHANGE)
      'ojime' (<-'ojimas' set CHANGE)

      // 'advokatės' -> 'advokatė', konfliktas su 'dirb-atės'
      'okat{e.}s' (<-'okat{e.}' set CHANGE)
      // 'advokate' -> 'advokatė', konfliktas su 'dirb-ate'
      'okate' (<-'okat{e.}' set CHANGE)
    )
  )

  define fix_chdz as (
    [substring] among (
      '{c*}' (<-'t' set CHANGE)
      'd{z*}' (<-'d' set CHANGE)
    )
  )

 define fix_gd as (
    [substring] among (
      'gd' (<-'g' set CHANGE)
      //'{e.}k' (<-'{e.}g' set CHANGE)
    )
  )

)

define stem as (

  $p1 = limit
  $p2 = limit
  $s = size

  do (
    // priešdėlis 'a' ilgeniuose nei 6 raidės žodžiuose, pvz. 'a-liejus'.
    try (test 'a' $s > 6 hop 1)

    gopast v  gopast non-v  setmark p1
    gopast v  gopast non-v  setmark p2
  )

  backwards (
    do fix_conflicts
    do step1
    do fix_chdz
    do step2
    do fix_chdz
    do fix_gd
  )

)
